# 请教陈版及各位老师，土地使用税是否可以计入在建工程？

提问人：勇闯四方 时间：2019-03-10 11:30:08
陈版，各位老师，在建期间的土地使用税是否可以计入在建工程，我的理解是：土地使用税不是地上建筑物达到预定可使用状态的必要支出，因为土地上有没有建筑物都要缴纳这部分税费。但是我查到《基本建设项目建设成本管理规定》 财建 [2016]504号中提到土地使用税、印花税、车船税等应计入 “在建工程-待摊支出”？在实务操作中应该怎样处理？依据的是什么？谢谢陈版及各位老师！

回答人：chenyiwei
你的理解基本合理。土地使用税不是地上建筑物达到预定可使用状态的必要支出，不计入在建工程成本。
参考：《瑞华研究 2010 ～ 2016 汇编》之 “问题 1-2-17（用于建造自用房屋的土地出让金借款利息、建造期间土地使用税资本化问题）”。